【裁判字號】    88,訴,2274
【裁判日期】    890127
【裁判案由】    給付借款
【裁判全文】
臺灣臺南地方法院民事判決  八十八年度訴字第二二七四號
    原      告  台南縣學甲鎮農會
    法定代理人  丙○○
    訴訟代理人  甲○○
    被      告  乙○○
                              .
右當事人間請求給付借款事件，本院判決如左：
    主    文
被告應給付原告新台幣伍拾捌萬元，及自民國八十八年五月二十九日起至清償日止，
按年息百分之九點五五計算之利息，並自民國八十八年六月三十日起至民國八十八年
十二月二十九日止，按上開利率百分之十，自民國八十八年十二月三十日起至清償日
止，按上開利率百分之二十計算之違約金。
訴訟費用由被告負擔。
本判決於原告以新台幣壹拾玖萬仟佰拾元供擔保後，得假執行。
    事    實
甲、原告方面：
一、聲明：求為判決除假執行擔保金額外，如主文所示。
二、陳述略稱：訴外人陳學先以被告及王光男為連帶保證人，於民國八十七年八月二
    十九日向原告借用新台幣（下同）伍拾捌萬元，約定清償期為八十八年八月二十
    九日，利息按年息百分之十點三五按月計付，並同意於原告調整基本放款利率時
    隨同調整，現基本放款利率為年息百分之九點五五，雙方並約定逾期清償在六個
    月以內者，按上開利率百分之十，在六個月以上者，按上開利率百分之二十計付
    違約金。詎借款後自八十八年五月二十八日後，即未按期繳納利息，本金尚欠五
    十八萬元，依借據第四條特約條款約定，借款人在借款期限未按期攤還本息，借
    款人及連帶保證人均承認借款之償還均喪失期限利益。迭經催討無效，依連帶債
    務之法律關係，應負給付自八十八年五月二十九日起至清償日止之利息及違約金
    。
乙、被告方面：
一、聲明：請求判決駁回原告之訴及其假執行之聲請。
二、陳述略稱：被告並未為訴外人陳學先擔任連帶保證人向原告借款，被告係同意為
    訴外人王秋東保證，係王秋東持一空白借據來叫被告簽名，並未告知要以陳學先
    之名義借款。
    理    由
一、原告主張被告為訴外人陳學先擔保連帶保證人，於民國八十七年八月二十九日向
    原告借用伍拾捌萬元，約定利息按年息百分之十點三五按月計付，並同意於原告
    調整基本放款利率時隨同調整，現基本放款利率為年息百分之九點五五，雙方並
    約定逾期清償在六個月以內者，按上開利率百分之十，在六個月以上者，按上開
    利率百分之二十計付違約金。詎借款後自八十八年五月二十八日後，即未按期繳
    納利息，本金尚欠五十八萬元，依借據第四條特約條款約定，借款人在借款期限
    未按期攤還本息，借款人及連帶保證人均承認借款之償還均喪失期限利益等事實
    ，業據提出借據、放款分戶卡、客戶往來交易明細表、及收入及支出傳票各一紙
    為證，被告否認曾為陳學先借款擔任連帶保證人，辯稱其僅同意為訴外人王秋東
    作保，與陳學先無涉云云。
二、惟查：依證人王秋東到庭所證：伊與被告乙○○為好友，系爭借款其實是伊要借
    的，但不方便出名而拜託陳學先借，並請乙○○來當連帶保證人，伊曾告訴乙○
    ○借款的金額是五十萬；及證人即原告負責對保職員周永茂到庭證稱：對保時伊
    與甲○○一起騎車去被告家，去時被告說他印章不在身邊，伊就把借據先帶回，
    隔天早上上班前才又拿去給被告簽，簽時借據上已有陳學先的姓名等各等語，被
    告初雖否認有簽借據，乃王秋東所偽造乙節，惟嗣又自承證人周永茂第一次拿來
    時伊沒有蓋，是第二天來時才蓋的，（八十九年一月十三日言詞辯論筆錄），僅
    提出證人王秋東所簽之切結書一再要求法院及原告保證證人王秋東還錢，否則不
    願再予展期云云，足證被告確早已知悉證人王秋東託其為陳學先向原告借款擔任
    連帶保證人乙事，僅因事後王秋東未能按期繳息致遭原告催討，而不願再予展期
    續保，亦不願負保證責任，始否認借據之真正。且按原告所提借據上被告之簽名
    無論筆勢氣韻，均與本院命被告於本院當庭所簽姓名相同，以肉眼辯識即可認係
    同一人所簽，被告雖又辯稱乃王秋東取來空白借據一紙予其簽名云云，惟此不惟
    與常情不符，復經證人王秋東否認，又未能據其舉證以實其說，自不足採信。
三、按連帶債務之債權人，得對於債務人中之一人，或數人，或其全體，同時或先後
    請求全部或一部之給付，民法第二百七十三條定有明文。綜上，系爭借款固係訴
    外人王秋東商請陳學先出面為借款人、被告為保證人，惟此乃被告與王秋東之內
    部關係，尚不能對抗貸款人之原告，被告既已簽立借據為陳學先之連帶保證人，
    向原告借款，仍應對於借款人陳學先之系爭借款債權負連帶保證責任，陳學先未
    能按期繳息，依雙方借據第四條之約定已視為全部到期之事實，已如前所述，從
    而，原告依消費借貸及連帶保證契約請求被告給付全部借款伍拾捌萬元及自民國
    八十八年五月二十九日起至清償日止，按年息百分之九點五五計算之利息，並自
    民國八十八年六月三十日起至民國八十八年十二月二十九日止，按上開利率百分
    之十，自民國八十八年十二月三十日起至清償日止，按上開利率百分之二十計算
    之違約金，即有所據，而應准許。
四、假執行之宣告：
    原告陳明願供擔保，請求宣告假執行，核無不合，茲酌定擔保金額，予以准許。
中      華      民      國    八十九    年      一      月    二十七    日
                                  臺灣臺南地方法院民事第二庭
                                              法      官  王貞秀
右為正本係照原本作成
如對本判決上訴，須於判決送達後廿日內向本院提出上訴狀
中      華      民      國    八十九    年      一      月    二十七    日
                                              法院書記官  蔡蘭櫻


司法院資訊處製作；財團法人民間司法改革基金會備份。
